臺灣高等法院民事裁定
                                    100年度家上字第146號
聲　請　人
即　抗告人　Ａ０１
相　對　人　Ａ０２
上列當事人間給付生活費事件，聲請人對於中華民國101 年12月
11日本院100年度家上字第146號裁定，聲請更正裁定，本院裁定
如下：
    主  文
原裁定正本附表中關於「期間100年1月，給付金額14,350元」之
記載，應更正為「期間100年1月，給付金額14,530元」。
其餘聲請駁回。
    理  由
一、按判決如有誤寫、誤算或其他類此之顯然錯誤者，法院得隨
    時或依聲請以裁定更正之，民事訴訟法第232條第1項定有明
    文。此於裁定亦準用之，同法第 239條亦定有明文。所謂顯
    然錯誤係指於裁判中所表示者，與法院本來之意思顯然不符
    者而言，最高法院著有18年聲字第307號 、41年台抗字第66
    號判例可資參照。
二、查本院前開裁定理由中認定Ａ０２於民國100年1月應負擔甲○○
    每月扶養費用新臺幣（下同）14,530元，然於附表中誤載為
    14,350元，有如主文所示之顯然錯誤，應予更正。
三、按家庭生活費用，除法律或契約另有約定外，由夫妻各依其
    經濟能力、家事勞動或其他情事分擔之。夫妻於婚姻關係存
    續中對其未成年之子女，有保護及教養之權利義務，而該保
    護教養費用乃家庭生活費用之一部。民法第1003條之1第1項
    、第1084條第2項分別定有明文。查：
  ㈠本院前開裁定已認定Ａ０１具有工作謀生能力而無不能維持生活
    之情，故不得遽向Ａ０２請求給付扶養費用，但Ａ０２仍對未成年
    子女甲○○仍負有保護及教養義務，且需按月支付一定數額之
    家庭生活費用以支應未成年子女甲○○之扶養費用（該裁定6-
    11頁），則臺灣新北地方法院99年度家護字第2122號通常保
    護令（原法院卷㈠第215- 216頁）所命Ａ０２應按月給付8,000 
    元生活費者，實全屬對未成年子女甲○○之扶養費用，Ａ０１逕
    扣除其中4,000 元以為聲請，容有誤會。
  ㈡又Ａ０１聲請：因孩子多次癲癇發病住院，且伊父母只得在保護
    令期間申請來台協助照顧，故自101年2月起伊將獨立照顧孩
    子又要協助父母被訴之事，而無法固定工作，且Ａ０２惡意欠
    債銀行並與其父母製造假債權，致遭銀行及其父母對伊唯一
    住處聲請拍賣及參與分配，伊更無力支付孩子醫療及教育生
    活費用，故Ａ０２應自101年2月至102年3月全額支付每月14,53
    0元生活費云云。惟：
  ⒈本院101年 3月9日審理時，Ａ０２陳稱：孩子由我來扶養，可以
    就讀我服務小學的幼稚園，不需要由Ａ０１擔任扶養的工作。 
    99年9月時，Ａ０１稱要出去工作，無法帶小孩去上學，就由我
    帶小孩上學。我服務的學校會優待員工子女不用抽籤就讀幼
    稚園，半年所有費用為23500元，一年約47000元左右，我學
    校環境非常好。而Ａ０１當日庭期亦陳稱：…我已經把我的父母
    接來臺灣居住，照顧我的小孩，看病要去醫院，造成我的工
    時不多，收入不高。（問：薪資為何？）我在100年度4-5、
    9-10月，共有4個月的收入各7、8千元，101年我在遠東百貨
    做臨時工，月薪也大約7、8千元，有公司要我做正職的工作
     ，薪水為每月25000元，但因我要照顧小孩無法去擔任正職
    ， 目前小孩3歲9個月，101年5月抽簽，9月應該可以進入公
    立幼稚園， 幼稚園下午5時放學，我父母會協助我照顧小孩
    等語（參本院卷㈡第22頁反面），然臺灣新北地方法院99年
    度家護字第2122號通常保護令期間至101年2月13日即已屆滿
    ，惟Ａ０１於101年 3月9日本院審理時仍陳稱：已接父母來臺
    灣共住，且迄至未成年子女甲○○101年9月入讀幼稚園時，皆
    得於幼稚園放學後協助伊照顧小孩等語，未曾提及父母僅得
    在保護令期間來台協助照顧孩子等情，則Ａ０１本件聲請謂：
    伊父母只得在保護令期間申請來台協助照顧云云，顯與其上
    開庭訊陳述不符，難認可採。
  ⒉另關於Ａ０２是否惡意欠債銀行或與其父母製造假債權，致其住
    處即Ａ０２名下之房屋遭受拍賣及參與分配等情，乃事涉Ａ０２是
    否惡意不履行兩造於臺灣新北地方法院 100年度婚字第452
    號和解筆錄（本院卷 ㈡第46頁反面）第條約定兩造於離婚
    前，Ａ０２提供名下房屋新北市○○區○○○路○段000○0號其中一間
    房屋及客廳廚房衛浴設備等共用區域予Ａ０１及未成年子女甲○
    ○居住使用之義務，尚與民事訴訟法第232條第1項所定有誤
    寫、誤算或其他類此之顯然錯誤不符，非得聲請更正。
  ㈢另Ａ０１聲請：自102年4月迄至Ａ０１喪失女兒甲○○監護權止之生
    活費准予一次性給付清償云云，然此聲請內容係本院前開裁
    定確定後所新提出之主張，本院非得審酌，亦與民事訴訟法
    第232條第1項所定有誤寫、誤算或其他類此之顯然錯誤不符
    ，非屬裁定更正之範疇，聲請人聲請更正，亦不應准許。
四、依首開規定裁定如主文。
中　　華　　民　　國　 102　　年　　5 　　月　　27　　日
                  民事第十庭
                      審判長法　官  張宗權
                            法　官  林鳳珠
                            法　官  陶亞琴
正本係照原本作成。
如不服本裁定，應於收受送達後10日內向本院提出抗告狀，並應
繳納抗告費新台幣１千元。
中　　華　　民　　國　 102　　年　　5 　　月　　27　　日
                            書記官  蘇秋凉